臺灣桃園地方法院刑事判決　　　　　　　 96年度訴字第676號
公　訴　人　臺灣桃園地方法院檢察署檢察官
被　　　告　甲○○
　　　　　　　　　　（現於臺灣桃園監獄執行中）
上列被告因違反毒品危害防制條例案件，經檢察官提起公訴（96
年度毒偵字第271 號），被告於本院準備程序進行中就被訴事實
為有罪之陳述，經本院告知簡式審判程序意旨，並聽取公訴人、
被告之意見後，本院合議庭裁定依簡式審判程序審理，判決如下
：
    主  文
甲○○施用第一級毒品，累犯，處有期徒刑拾月，減為有期徒刑
伍月，如易科罰金，以新台幣壹仟元折算壹日。扣案之第一級毒
品海洛因（驗餘淨重零點參伍公克）沒收銷燬之；扣案用以裝盛
前揭毒品海洛因之包裝袋壹只（空包裝重零點貳貳公克）沒收。
    事  實
一、甲○○前於民國95年間因違反妨害兵役條例案件，經本院以
    95年度桃簡字第442 號判處有期徒刑3 月確定，於95年10月
    2 日執行完畢。又前於92年間因施用毒品案件，經本院以92
    年度毒聲字第1182號裁定送觀察、勒戒，經認無繼續施用毒
    品之傾向，於92年9 月25日執行完畢釋放。另於95年間再因
    施用毒品案件，經本院以95年度訴字第1924號判處有期徒刑
    7 月確定。詎其仍不知悔改，復於前揭觀察、勒戒治執行完
    畢後5 年內，於95年12月21日下午2 、3 時許，在桃園縣平
    鎮市○○路某加油站廁所內，施用第一級毒品海洛因1 次。
    嗣於95年12月23日晚間8 時許，為警在桃園縣平鎮市○○路
    ○段173 號前查獲，並扣得供其施用所持有之第一級毒品海
    洛因1 包（驗餘淨重0.35公克，空包裝重0.22公克）。
二、案經桃園縣政府警察局中壢分局報請臺灣桃園地方法院檢察
    署檢察官偵查後提起公訴。
    理  由
一、程序部分：本件被告甲○○所犯係死刑、無期徒刑或最輕本
    刑為三年以上有期徒刑以外之罪，其於準備程序中就被訴事
    實為有罪之陳述，經本院告知簡式審判程序之意旨，並聽取
    檢察官、被告意見後，由本院合議庭依刑事訴訟法第273 條
    之1 第1 項規定裁定由受命法官獨任進行簡式審判程序，合
    先敘明。
二、上揭犯罪事實，業據被告甲○○於本院行準備程序及審理時
    坦承不諱，並有被採尿人姓名編號對照表、台灣檢驗科技股
    份有限公司濫用藥物尿液檢驗報告在卷可稽（偵查卷第14、
    26頁），扣案之白色粉末狀物品經送鑑定結果，確含有第一
    級毒品海洛因成分，有法務部調查局鑑定書1 紙附卷足參（
    偵查卷第33頁），被告之自白與事實相符，堪以採信。又被
    告於92年間因施用毒品案件，經本院以92年度毒聲字第1182
    號裁定送觀察、勒戒，經認無繼續施用毒品之傾向，於92年
    9 月25日執行完畢釋放。另於95年間再因施用毒品案件，經
    本院以95年度訴字第1924號判處有期徒刑7 月確定等情，亦
    有該裁定書、判決書、刑案資料查註紀錄表及臺灣高等法院
    前案紀錄表等件在卷可稽。被告自前揭觀察、勒戒後，於5
    年內再犯本件施用毒品案件，事證明確，其犯行堪以認定，
    應依法論罪科刑。
三、核被告所為，係犯毒品危害防制條例第10條第1 項之施用第
    一級毒品罪。其施用前後非法持有毒品海洛因之低度行為，
    應為施用毒品之高度行為所吸收，不另論罪。又被告有如事
    實欄一所載前案科刑執行情形，有臺灣高等法院被告前案紀
    錄表在卷可按，於5 年以內再故意犯本件最重本刑為有期徒
    刑以上之罪，為累犯，應依刑法第47條第1 項之規定各加重
    其刑。爰審酌被告前因施用毒品經觀察、勒戒執行完畢釋放
    後，仍無法斷絕施用毒品惡習，顯見其意志力薄弱，自有使
    其與社會上毒品來源隔離，使其能深自反省，斷絕與毒品接
    觸之必要，及被告犯罪後對於施用毒品之犯行，已經坦承，
    態度良好等一切情狀，量處如主文所示之刑。又被告於95年
    12 月21 日犯上開施用第一級毒品罪後，中華民國96年罪犯
    減刑條例自96年7 月16日起生效施行，依該條例第2 條第3
    條之規定，凡在96年4 月24日以前犯罪且無第3 條第1 項各
    款規定之情形者，均應減刑，本件被告合於該條例第2 條之
    規定且無第3 條第1 項各款之情事，爰依該條例就其上開犯
    罪所宣告之有期徒刑，減其刑期二分之一，並諭知易科罰金
    之折算標準。扣案之第一級毒品海洛因1 包（驗餘淨重0.35
    公克），為被告所有供施用所持有之毒品，應依毒品危害防
    制條例第18條第1 項前段之規定，諭知沒收銷燬之。扣案盛
    裝前開海洛因之包裝袋1 個（空包裝重0.22公克），為被告
    所有供犯本件施用第一級毒品海洛因犯行所用之物（但非專
    供），業據被告坦承在卷，爰依刑法第38條第1 項第2 款之
    規定宣告沒收。
據上論斷，依刑事訴訟法第273 條之1 第1 項、第299 條第1 項
前段，毒品危害防制條例第10條第1 項、第18條第1 項前段，刑
法第11條、第47條第1 項、第38條第1 項第2 款前段，中華民國
96年罪犯減刑條例第2 條第1 項第3 款，判決如主文。
案經檢察官何嘉仁到庭執行職務。
中　　華　　民　　國　　96　　年　　7 　　月　　27　　日
                  刑事第七庭    法　官　劉為丕
上正本證明與原本無異。
如不服本判決，應於判決送達後10日內向本院提出上訴狀（應附
繕本），上訴於臺灣高等法院。
                                書記官  顏美惠
中　　華　　民　　國　　96　　年　　7 　　月　　31　　日
附錄本案論罪科刑法條：
毒品危害防制條例第10條
施用第一級毒品者，處 6 月以上 5 年以下有期徒刑。
施用第二級毒品者，處 3 年以下有期徒刑。
